# 求助yiwei斑竹

提问人：azhi 时间：2010-04-21 08:34:13
企业拟IPO，但股改是于 2008 年底才完成的，且股改时的评估增值调账了，按照证监会 2006 年 32 号令，未满三年，不符合IPO 的规定。现企业拟采用业绩连续的方案，将股份公司改成按照有限责任公司账面净资产折股，拟追溯调整股改时的评估增值调账事项，不考虑相关法律文件的障碍。股改时评估增值部分并没有全部折成股本，且股份公司在成立时的资本公积中有足够金额冲减评估增值。
该部分资本公积均是历史原因形成，冲减后不会影响日后其他科目的核算。 但由于 08 、 09 年度原始报表是按照评估增值调账后的口径出具的，这样就会出现原始报表和IPO审定报表的差异，对此差异虽然能够解释，但留下了较为明显的股改方案后补充修改的痕迹。我想请教斑竹的是：发审委对于此类事项把握的尺度如何？这样做会不会形成审核过程中明显的硬伤？另外，按照企业此种方案，还有那些重要的问题需要提示？谢谢！

回答人：chenyiwei
回复 楼主 azhi 的帖子这种情况我在实务中倒还是没有遇到过。因为 32 号令在 2006 年 5 月就已经发布，此后拟IPO的有限责任公司的股改方案基本上都是按照该令第九条的规定，按经审计的帐面净资产折股整体变更（那些按评估值折股的，基本上都是国务院特批的新设股份公司，是特大型国有企业的“专利”）。不知道为什么这个公司当时还是在按照评估值折股，是否考虑到了这一点。 个人理解，从会计处理角度，将该项调整理解为会计差错更正，从会计技术角度讲应该问题不大，只要累计影响数能够合理确定（但估计工作量也是不小的，准确度可能也会有疑问），并正确地进行了追溯调整和税务处理，确保纳税的正确性。但这样做给发审委委员的负面印象也是显而易见的。建议公司咨询保荐人的意见。

回答人：chenyiwei
回复 藤椅 azhi 的帖子提醒一点：如果做当时股改业务的事务所没有证券资格，则需谨慎对待当时他们出具的报告，证监会可能会要求申报会计师出具复核意见的。还有一点非常重要的问题是：股份公司设立的法律文件是IPO申报材料的必备内容，因此当时按评估值折股的问题是一个必定会被关注的明显问题，是否可能导致证监会认为当时的设立不是“合法设立”从而对该公司的IPO主体资格产生疑问，比较难说。 从目前主板和创业板发审委的否决率比较高来看，会计师在选择客户时必须重点关注该企业是否可能存在导致IPO失败的重大法律、行业等问题。否则如果同一事务所承接的客户在短时间内被接连否决，可能会影响到该所的职业声誉。